臺灣桃園地方法院刑事判決
111年度審易字第454號
                                    111年度審訴字第558號
公  訴  人  臺灣桃園地方檢察署檢察官 
被      告  徐漢城




上列被告因竊盜等案件，經檢察官提起公訴（110年度偵字第390
19號、第39903號、110年度毒偵字第8814號），被告於本院準備
程序進行中，就被訴事實為有罪之陳述，經本院告知簡式審判程
序意旨，並聽取當事人意見後，本院合議庭裁定由受命法官獨任
依簡式審判程序審理，判決如下：
    主  文
徐漢城犯結夥三人以上竊盜罪，處有期徒刑陸月，如易科罰金，
以新臺幣壹仟元折算壹日；又持有第二級毒品純質淨重二十公克
以上，處有期徒刑拾月；又施用第一級毒品，處有期徒刑陸月，
如易科罰金，以新臺幣壹仟元折算壹日。得易科罰金部分，應執
行有期徒刑拾月，如易科罰金，以新臺幣壹仟元折算壹日。
未扣案如附表一所示之犯罪所得沒收，於全部或一部不能沒收或
不宜執行沒收時，追徵其價額。
扣案如附表二所示之物，均沒收銷燬之。　　
    事  實
一、徐漢城分別為下列犯行：
  ㈠徐漢城、李漢文（由本院另行審結）與真實姓名年籍不詳之
    人（下稱A）意圖為自己不法之所有，共同基於竊盜之犯意
    聯絡，於民國110年2月28日凌晨5時4分許，由A駕駛車牌號
    碼00-0000號自用小貨車至桃園市中壢區吉林三路與吉林二
    路67巷口，並由徐漢城、李漢文將瑞塔所有、停放在該處之
    電動自行車（價值新臺幣1萬9,000元）搬至上開小貨車內，
    隨即一同離去，後於同日凌晨5時42分許，李漢文自桃園市
    八德區新生路600巷前，將上開電動自行車牽行至徐漢城當
    時位在桃園市○○區○○路000巷○00○0號2樓居所藏放；徐漢城
    則自該處駕駛車牌號碼0000-00號自用小客車離去。嗣瑞塔
    察覺遭竊即報警處理，警方調閱監視器後循線查知上情。
　㈡徐漢城前因施用毒品案件，經本院裁定送觀察、勒戒後，認
    有繼續施用毒品之傾向，再經本院裁定入戒治處所施以強制
    戒治，因其戒治成效經評定為合格，於109年10月8日停止戒
    治依法釋放，該次施用毒品，並經臺灣桃園地方檢察署檢察
    官以109年度戒毒偵字第91號、第92號、第93號、第94號、1
    09年度毒偵字第3002號為不起訴處分確定。詎仍不知悔改，
    於上開強制戒治執行完畢釋放後3年內，復基於施用第一、
    二級毒品、持有純質淨重20公克甲基安非他命之犯意，於11
    0年10月25日1時許，在桃園市中壢區民族路交流道路邊之車
    上，持有純質淨重71.47公克之第二級甲基安非他命，並以
    燒烤玻璃球吸食煙霧之方式施用，再以將海洛因摻入香菸內
    點燃吸食之方式，施用第一級毒品海洛因1次。嗣於同日經
    警因徐漢城竊盜案件追捕徐漢城時，徐漢城將隨身背包(內
    有海洛因2包[驗前淨重16.25公克、驗餘淨重16.21、純質淨
    重7.17公克]、甲基安非他命5包[驗前淨重101.66公克、驗
    餘淨重101.48公克（起訴書誤載為「101.56公克」，應予更
    正）、驗前純質淨重71.47公克]、愷他命1包[驗前淨重1.77
    公克]、玻璃球1個、現金40萬9,900元)丟棄，於拘提後坦承
    上開包包為其所有，因而扣得上開物品，並驗得上開純質淨
    重、重量之海洛因、甲基安非他命、愷他命。
二、證據名稱：
  ㈠被告徐漢城、共同被告李漢文於警詢、偵訊及本院審理時之
    自白。
㈡㈡告訴人瑞塔、證人丁國華於警詢、偵訊及本院審理時之證述
    。
㈢㈢指認犯罪嫌疑人紀錄表、車輛詳細資料報表、監視器錄影畫
    面擷圖、刑案照片、臺灣桃園地方檢察署檢察官勘驗筆錄、
    GOOGLE地圖、桃園市○○○○○○鎮○○○○○○○○○○○○○號對照表、內
    政部警政署刑事警察局鑑定書、法務部調查局濫用藥物實驗
    室鑑定書、台灣檢驗科技股份有限公司濫用藥物實驗室-台
    北濫用藥物檢驗報告、扣押物品清單。
  ㈣扣案如附表二、三所示之物。
三、論罪科刑：
  ㈠事實欄一、㈠所示部分：
  ⒈核被告所為，係犯刑法第321條第1項第4款之結夥三人以上竊
    盜罪。
　⒉被告與李漢文及A間就上開犯行，有犯意聯絡及行為分擔，為
    共同正犯。
  ㈡事實欄一、㈡所示部分：
    核被告所為，係犯毒品危害防制條例第10條第1 項之施用第
    一級毒品罪，及同條例第11條第4 項之持有第二級毒品純質
　　淨重20公克以上之罪。其因施用而持有第一級毒品海洛因之
    低度行為，應為施用之高度行為所吸收；其施用第二級毒品
    甲基安非他命之低度行為，應為持有純質淨重20公克以上第
    二級毒品之高度行為所吸收，均不另論罪（臺灣高等法院暨
    所屬法院98年法律座談會刑事類提案第15號研討結果參照）
    。
  ㈢被告所犯上開3 罪間，犯意分別，行為互殊，應予分論併罰
    。
　㈣被告前因公共危險案件，經本院以107 年度桃交簡字第573 
    號判處有期徒刑3 月，併科罰金新臺幣5,000 元確定，業於
    民國107 年7 月30日易科罰金執行完畢等情，有臺灣高等法
    院被告前案紀錄表在卷可考。其受徒刑之執行完畢，5年以
    內故意再犯本案有期徒刑以上之罪，固合於刑法第47條第1
    項規定，均為累犯。惟審酌被告執行完畢之公共危險案件，
    與本案罪名、犯罪情節以及保護法益俱屬不同，難認其有特
    別惡性及刑罰反應力薄弱，爰參酌司法院大法官會議釋字第
    775號解釋意旨，不依刑法第47條第1項規定，加重其最低本
    刑。
  ㈤爰審酌被告不思以正當手段獲取財物，為圖一己私益，竟以
    結夥三人方式恣意竊取他人財物，蔑視他人財產權，所為殊
    無可取；又其前已因施用毒品案件經戒癮處分，本應徹底戒
    絕毒癮，詎其竟未能自新，仍一再施用足以導致人體機能發
    生依賴性、成癮性及抗藥性等障礙之毒品，戕害自身健康，
    漠視法令禁制，所為殊無可取，又明知甲基安非他命係屬毒
    品危害防制條例所列管之第二級毒品，竟仍購入甲基安非他
    命純質淨重達71.47公克而持有之，實屬不該。惟念其犯後
    坦承犯行，態度尚可，兼衡其犯罪之動機、目的、手段、素
    行、竊得財物之價值及持有毒品之數量等一切情狀，分別量
    處如主文所示之刑，並就得易科罰金部分，諭知易科罰金之
    折算標準，暨定其應執行之刑併就該執行刑諭知易科罰金之
    折算標準。
四、沒收部分：
　㈠按犯罪所得，屬於犯罪行為人者，沒收之；於全部或一部不
    能沒收或不宜執行沒收時，追徵其價額。第 1 項及第 2 項
    之犯罪所得，包括違法行為所得、其變得之物或財產上利益
    及其孳息。刑法第38條之1 第1 項前段、第3 項、第4 項定
    有明文。又共同正犯之犯罪所得，沒收或追徵，應就各人所
    分得之數額分別為之；先前對共同正犯採連帶沒收犯罪所得
    之見解，已不再援用及供參考（最高法院104 年第13次刑事
    庭會議決議意旨參照）；倘若共同正犯各成員內部間，對於
    不法利得分配明確時，應依各人實際分配所得沒收。又所謂
    各人「所分得」，係指各人「對犯罪所得有事實上之處分權
    限」，法院應視具體個案之實際情形而為認定，倘若共同正
    犯各成員內部間，對於不法利得分配明確時，固應依各人實
    際分配所得沒收；然若共同正犯成員對不法所得並無處分權
    限，其他成員亦無事實上之共同處分權限者，自不予諭知沒
    收；至共同正犯各成員對於不法利得享有共同處分權限時，
    則應負共同沒收之責。至於上揭共同正犯各成員有無犯罪所
    得、所得數額，係關於沒收、追繳或追徵標的犯罪所得範圍
    之認定，因非屬犯罪事實有無之認定，並不適用「嚴格證明
    法則」，無須證明至毫無合理懷疑之確信程度，應由事實審
    法院綜合卷證資料，依自由證明程序釋明其合理之依據以認
    定之（最高法院104 年度台上字第3937號判決意旨參照）。
    經查，被告與李漢文及A共同竊得如附表一所示之物，未實
    際合法發還被害人，復無從認定內部分配如何，其不法利得
    實際分配不明，而以渠等為本案犯行之分工方式，尚可認定
    渠等對於上開犯罪所得，均有事實上之共同處分權限，揆諸
    前揭說明，自應負共同沒收之責，爰應依刑法第38條之1第1
     項前段、第3 項規定，宣告沒收，於全部或一部不能沒收
    或不宜執行沒收時，追徵其價額（最高法院102 年度台上字
    第4461號判決意旨參照。共犯李漢文及A並非本件受判決人
    ，關於沒收部分，自不宜在本件主文宣示其應與被告徐漢城
    連帶或共同沒收、追徵之旨。至於判決確定後，檢察官應本
    於共同正犯連帶沒收之原則而為執行，乃屬當然）。　　
  ㈡扣案如附表二所示之毒品，均係供被告本案施用、持有所查
    獲之毒品，不問屬於被告與否，均應依毒品危害防制條例第
    18條第1 項前段規定，宣告沒收銷燬之。另包裝前揭毒品之
    包裝袋，因與其內之毒品，難以析離，且無析離之實益與必
    要，應一併沒收銷燬之；至毒品送鑑耗損之部分，既已滅失
    ，自無庸宣告沒收銷燬，併此敘明。
  ㈢扣案如附表三所示之物，被告業已拋棄該等物品之所有權（
    見110年度偵字第39903號卷第180頁），則上開物品已非被
    告所有，又非違禁物，自不得宣告沒收，應由執行單位依法
    處理，併予敘明。
　㈣至其餘扣案物，經核均與本案無關，爰不予宣告沒收，末此
    敘明。
五、臺灣桃園地方檢察署檢察官110年度偵字第39019號起訴書所
    列之同案被告李漢文部分，由本院另行審結。　
六、應適用之法條：
    刑事訴訟法第273 條之1 第1 項、第299 條第1 項前段、第
    310 條之2 、第454 條第1 項，毒品危害防制條例第10條第
    1 項、第11條第4 項、第18條第1 項前段，刑法第321條第1
    項第4款、第28條、第41條第1 項前段、第8項、第51條第5
    款、第38條之1 第1 項前段、第3 項，刑法施行法第1 條之
    1 第1 項。
七、如不服本判決應於收受判決後20日內向本院提出上訴書狀，
    應敘述具體理由。其未敘述上訴理由者，應於上訴期間屆滿
    後20日內向本院補提理由書（均須按他造當事人之人數附繕
    本）「切勿逕送上級法院」。
本案經檢察官劉仲慧到庭執行職務。
中　　華　　民　　國　　111 　年　　6 　　月　 29 　　日
                  刑事審查庭  法  官  呂曾達
以上正本證明與原本無異。
如不服本判決應於收受判決後20日內向本院提出上訴書狀，並應
敘述具體理由。其未敘述上訴理由者，應於上訴期間屆滿後20日
內向本院補提理由書(均須按他造當事人之人數附繕本)「切勿逕
送上級法院」。 
　　　　　　　　　　　　　　　書記官　楊淨雲
中　　華　　民　　國　　111 　年　　6 　　月　　30　　日
附錄本案論罪科刑依據之法條：
毒品危害防制條例第10條
施用第一級毒品者，處6 月以上5 年以下有期徒刑。
施用第二級毒品者，處3 年以下有期徒刑。
毒品危害防制條例第11條
持有第一級毒品者，處3年以下有期徒刑、拘役或新臺幣30萬元
以下罰金。
持有第二級毒品者，處2年以下有期徒刑、拘役或新臺幣20萬元
以下罰金。
持有第一級毒品純質淨重十公克以上者，處1年以上7年以下有期
徒刑，得併科新臺幣1百萬元以下罰金。
持有第二級毒品純質淨重二十公克以上者，處6月以上5年以下有
期徒刑，得併科新臺幣70萬元以下罰金。
持有第三級毒品純質淨重五公克以上者，處2年以下有期徒刑，
得併科新臺幣20萬元以下罰金。
持有第四級毒品純質淨重五公克以上者，處1年以下有期徒刑，
得併科新臺幣10萬元以下罰金。
持有專供製造或施用第一級、第二級毒品之器具者，處1年以下
有期徒刑、拘役或新臺幣10萬元以下罰金。
中華民國刑法第321 條：
犯前條第1 項、第2 項之罪而有下列情形之一者，處6 月以上5
年以下有期徒刑，得併科50萬元以下罰金：
一、侵入住宅或有人居住之建築物、船艦或隱匿其內而犯之。
二、毀越門窗、牆垣或其他安全設備而犯之。
三、攜帶兇器而犯之。
四、結夥三人以上而犯之。
五、乘火災、水災或其他災害之際而犯之。
六、在車站、港埠、航空站或其他供水、陸、空公眾運輸之舟、
    車、航空機內而犯之。
前項之未遂犯罰之。
附表一：
未扣案之犯罪所得（未實際合法發還被害人者）   編號 犯罪所得 備註  1  電動自行車1台 未實際合法發還被害人瑞塔 
附表二：
應沒收銷燬之物：   編號        扣押物品           備            註  1 第一級毒品海洛因2包（含 包裝袋2只） ㈠、粉塊狀檢品2包，均含第一級毒品海洛因成分，合計淨重16.25公克（驗餘淨重16.21公克，空包裝總重0.99公克）。 ㈡、有法務部調查局濫用藥物實驗室鑑定書在卷可稽（見110年度毒偵字第39903號卷，第169頁）。  2 第二級毒品甲基安非他命5包（含包裝袋5只） ㈠、編號1及2：經檢視均為米白色晶體，外觀型態均相似。 ㈡、驗前總毛重71.60公克（包裝總重約1.96公克 　 ），驗前總淨重約69.64公克。 ㈢、隨機抽取編號1鑑定：⒈   ⒈淨重34.89公克，取0.10公克鑑定用罄，餘重34.79公克。⒉   ⒉檢出第二級毒品甲基安非他命成分。⒊   ⒊純度約70%。 ㈣、推估編號1及2均含甲基甲基安非他命之驗前總純質淨重約48.74公克。 ㈤、編號3、4、6：經檢視均為白色晶體，外觀型 　 態均相似。 ㈥、驗前總毛重33.67公克（包裝總重約1.65公克 　 ），驗前總淨重約32.02公克。 ㈦、隨機抽取編號3鑑定：⒈   ⒈淨重12.60公克，取0.08公克鑑定用罄，餘重12.529公克。⒉   ⒉檢出第二級毒品甲基安非他命成分。⒊   ⒊純度約71%。 ㈧、推估編號3、4、6均含甲基甲基安非他命之驗 　 前總純質淨重約22.73公克。　 ㈨、有內政部警政署刑事警察局鑑定書在卷可稽 　 （見110年度偵字第39903號卷，第197至198 　 頁）。 
附表三：
不予沒收之物：    編號 扣押物品 數量 備註  1 玻璃球 1個 被告業已拋棄所有權，已非被告所有，又非屬違禁物，自不得宣告沒收。